臺灣板橋地方法院交通事件裁定　　　　100年度交聲字第185號
原處分機關　交通部公路總局臺北區監理所板橋監理站
異　議　人
即受處分人　葉俊夫
上列異議人因違反道路交通管理處罰條例案件，對於交通部公路
總局臺北區監理所板橋監理站於民國99年12月31日以板監裁字第
裁41-C00000000號違反道路交通管理事件裁決書所為之裁決處分
，聲明異議，本院裁定如下：
    主  文
異議駁回。
    理  由
一、按汽車駕駛人，行經有燈光號誌管制之交岔路口闖紅燈者，
    處新臺幣（下同）1 千8 百元以上5 千4 百元以下罰鍰；汽
    車駕駛人有第53條情形者，記違規點數三點，道路交通管理
    處罰條例第53條第1 項、第63條第1 項第3 款分別定有明文
    。
二、原處分意旨略以：異議人即受處分人葉俊夫駕駛車牌號碼FG
    W-723 號重型機車（下稱本件機車），於民國99年11月16日
    21時30分許，在新北市板橋區（即臺北縣板橋市，於99年12
    月25日改制更名）新海路與漢生西路口，因有「駕車行經有
    燈光號誌管制之交岔路口闖紅燈（紅燈左轉往幸福路方向）
    」之違規事實，經臺北縣政府警察局（現改制更名為新北市
    政府警察局）海山分局警員開立舉發違反道路交通管理事件
    通知單（下稱本件舉發通知單）當場舉發。嗣異議人於應到
    案日期前提出申訴，經原處分機關交通部公路總局臺北區監
    理所板橋監理站於99年12月31日以板監裁字第裁41-C000000
    00號裁決書（裁決書之違規時間誤載為99年11月17日，應逕
    予更正），依首揭道路交通管理處罰條例規定及違反道路交
    通管理事件統一裁罰基準表，裁處異議人最低額罰鍰1 千8
    百元，並記違規點數三點。
三、異議意旨略以：伊於前揭時間騎乘本件機車，係由文化路1
    段285 巷右轉漢生西路，欲前往幸福路（即漢生西路119 巷
    ），斯時漢生西路（新海路）之路口係綠燈，來往車流量大
    ，伊基於安全考量，即於綠燈時通過路口停止線至行人穿越
    道附近待轉，俟漢生西路（新海路）口號誌轉換紅燈，伊始
    往幸福路（漢生西路119 巷）方向直行，並無紅燈左轉之違
    規，爰依法聲明異議云云。
四、查證人即舉發警員陳俊憲於本院調查時，到庭具結證稱：當
    時我騎乘警用機車，沿漢生西路往新莊方向行駛，到本案路
    口時，發現路口號誌顯示為紅燈，異議人卻騎乘機車左轉往
    漢生西路119 巷方向行駛，我就開警示燈追上將異議人攔停
    舉發。我看到異議人的時候，機車是先停止在漢生西路路口
    停止線上（機車前輪已經超過停止線，但後輪還在停止線上
    ），還沒有超越路口停止線至行人穿越道，車頭方向也是只
    有一點向左，沒有完全對同路段119 巷，等到漢生西路路口
    號誌顯示為紅燈後，才開始啟動且全部車身超越路口停止線
    ，並進入路口左轉到漢生西路119 巷。異議人左轉漢生西路
    119 巷時，該巷口已經有機車往前行駛要左轉穿越路口等情
    綦詳，並有本件舉發通知單、陳俊憲所庭呈之勤務分配表、
    現場圖、Google地圖各1 件及現場照片6 張附卷可稽，核陳
    俊憲前揭證述情節，並未存有顯然瑕疵或違背常情之處，且
    陳俊憲與異議人素不相識，亦無怨隙，當無僅為單純舉發異
    議人交通違規事件，即甘冒本身違犯刑事偽證罪責之風險，
    而仍虛偽陳述誣陷異議人之理。況交通警員製單舉發違規事
    實，本質上係公務員依法執行職務之行為，如有枉法構陷或
    為不實記載之行為，亦需負擔嚴厲之刑事責任，國家並以此
    擔保公務員能忠實執行職務，故於未裝設自動感應攝影器材
    路段，就闖紅燈等一瞬間突發之交通違規行為，因無法期待
    警員於發現後能及時攝影取證，事實上同僅能仰賴舉發警員
    目視為之，別無其他舉證之可能，是陳俊憲所為之證詞應堪
    採信，足認異議人辯稱其係於綠燈時，即通過漢生西路路口
    停止線至行人穿越道附近待轉云云，尚無可採。
五、再按行車管制號誌顯示為圓形紅燈者，其意義為車輛禁止通
    行，不得超越停止線或進入路口，道路交通標誌標線號誌設
    置規則第206 條定有明文，故汽機車駕駛人行進至有燈光號
    誌管制之交岔路口，其行進自應遵守燈光號誌之指示，而燈
    光號誌顯示為紅燈即應停止，不得有繼續超越停止線進入路
    口之行為，否則即屬道路交通法規所定之闖紅燈行為。查證
    人陳俊憲如前述已證稱異議人原先係將本件機車靜止在漢生
    西路路口停止線上，嗣於漢生西路路口號誌顯示為紅燈時，
    始啟動機車超越路口停止線，並進入路口左轉至漢生西路11
    9 巷，且同路段119 巷口已有機車往前行駛要左轉穿越路口
    等情，則無論係同路段119 巷駛出之車輛或欲行走漢生西路
    路口行人穿越道之路人，事先顯均難預見異議人行車動態將
    跨越漢生西路路口停止線並左轉至同路段119 巷，而異議人
    於漢生西路路口號誌顯示為紅燈（同路段119 巷路口號誌並
    已顯示為綠燈）時，猶將啟動車身進入路口左轉之舉，勢亦
    將增加不慎擦撞駛出同路段119 巷車輛或橫越漢生西路行人
    之交通事故風險，自非合法之待轉行為，而應屬紅燈左轉之
    違規行為無疑，從而，異議人確有駕車行經有燈光號誌管制
    之交岔路口闖紅燈之違規事實，堪以認定。至異議人於聲明
    異議狀內雖尚爭執99年12月14日海山分局查復內容有誤，惟
    證人陳俊憲於本院本院調查時，已證稱：漢生西路往新莊方
    向要通過本案路口靠左才會變成新海路，異議人申訴時有製
    作報告單，在報告單裡面內容沒有錯誤，異議人確實是在漢
    生西路路口紅燈左轉同路段119 巷，回函可能是巡官在參考
    報告單製作時有所誤解等語明確，核卷附臺北縣政府警察局
    海山分局99年12月14日北縣警海交裁字第0990054301號函文
    之承辦人並非陳俊憲，自不能將該函文內容所載錯誤之處歸
    責於陳俊憲；另異議人辯稱本件舉發通知單上之應到案日期
    為99年11月31日，事實上並無該日期等語，然陳俊憲已當庭
    自承此部分確係誤載，查此部分瑕疵尚非重大，且原處分機
    關為本案裁決時亦已就此加以更正，異議人復於99年11月29
    日即已到案申訴，有違規案件陳述書1 份在卷可參，足見該
    瑕疵對異議人權益並無造成任何損害，自難據此逕認原處分
    有何不當或違法。
六、綜上所述，異議人駕駛本件機車行經有燈光號誌管制之交岔
    路口闖紅燈之違規事證明確，原處分機關依道路交通管理處
    罰條例第53條第1 項、第63條第1 項第3 款等規定裁處異議
    人罰鍰1 千8 百元，並記違規點數三點，於法核無違誤。本
    件異議為無理由，應予駁回。
據上論斷，應依道路交通事件處理辦法第18條，裁定如主文。
中    華    民    國   100    年    2     月    18    日
                  交通法庭  法  官  張 兆 光
上列正本證明與原本無異。
如不服本裁定，應於裁定送達後五日內敘明抗告理由，向本院提
出抗告狀。
                            書記官  曹 秋 冬
中    華    民    國   100    年    2     月    18    日